【裁判字號】    95,訴,373
【裁判日期】    950612
【裁判案由】    毒品危害防制條例
【裁判全文】
臺灣基隆地方法院刑事判決               95年度訴字第373號
公  訴  人  臺灣基隆地方法院檢察署檢察官
被      告  乙○○
                      地址）
上列被告因毒品危害防制條例案件，經檢察官提起公訴（95年度
毒偵字第880號），被告於準備程序進行中，就被訴事實為有罪
之陳述，經受命法官告知其簡式審判程序之旨，並聽取公訴人及
被告之意見後，經本院合議庭裁定由受命法官獨任進行簡式審判
程序，判決如下：
    主      文
乙○○施用第一級毒品，累犯，處有期徒刑捌月；又施用第二級
毒品，累犯，處有期徒刑伍月；應執行有期徒刑拾壹月。
    事實及理由
一、件被告乙○○所犯者非為死刑、無期徒刑、最輕本刑為3年
    以上有期徒刑之罪或高等法院管轄第一審案件，其於準備程
    序進行中，先就被訴事實為有罪之陳述，經告知其簡式審判
    程序之旨，並聽取公訴人、被告之意見後，本院合議庭業已
    依刑事訴訟法第273條之1第1項之規定，裁定由受命法官獨
    任以簡式審判程序進行本案之審理，且依同法第273條之2規
    定，簡式審判程序之證據調查，不受第159條第1項、第161
    條之2、第161條之3、第163條之1及第164條至第170條規定
    之限制，合先敘明。
二、本件犯罪事實、證據，除引用檢察官起訴書之記載外，並更
    正及補充如下：
  (一)犯罪事實部分：
    被告施用第二級毒品之時間、地點、方式應更正為「基於施
    用第二級毒品安非他命之犯意，於民國95年2月6日晚上7時
    許，在臺北縣瑞芳鎮友人住處，以將安非他命置於玻璃球吸
    食器內，再以打火機加熱吸取其加熱後散發煙霧之方式，施
    用第二級毒品安非他命1次」。
  (二)證據部分：
    補引「被告於本院準備程序及審理時之自白」為證據。
三、論罪及科刑之理由：
    按海洛因及安非他命分別係毒品危害防制條例第2 條第2 項
    第1 款、第2 款所定之第一級毒品、第二級毒品，被告予以
    施用，核其所為，係犯毒品危害防制條例第10條第1 項、第
    2 項之施用第一級毒品罪及施用第二級毒品罪。其持有第一
    級毒品海洛因及第二級毒品安非他命係供施用，其持有第一
    級毒品、第二級毒品之低度行為分別為施用第一級毒品、第
    二級毒品之高度行為所吸收，不另論罪。被告所犯上開2 罪
    ，犯意各別，罪名互異，應予分論併罰。又被告曾有如起訴
    書犯罪事實欄所載之犯罪科刑及執行完畢情形，有臺灣高等
    法院被告前案紀錄表1份在卷可按，其受有期徒刑之執行完
    畢後，5年內再犯本件有期徒刑以上之罪，為累犯，應依法
    加重其刑。爰審酌被告前有多次施用毒品之前科，猶不知戒
    除毒品惡習，竟於前案執行完畢半年之時間即再續為施用毒
    品，顯見其毒癮甚深，自不宜輕縱，並審酌其所犯施用毒品
    之犯罪係戕害自身健康之行為，於他人尚不致造成損害及其
    施用之次數、被告事後坦承犯行之態度等一切情狀，就其所
    犯上開2罪，分別量處如主文所示之刑，並定其應執行刑，
    以示懲儆。
四、又被告於本院審理時雖另供稱其於95年2月初，尚有施用第
    一級毒品海洛因及第二級毒品安非他命各2次，惟按被告之
    自白，不得作為有罪判決之唯一證據，仍應調查其他必要之
    證據，以察其是否與事實相符，刑事訴訟法第156條第2項定
    有明文。查被告供承之此部分犯行，除其單一自白外，並無
    其他證據足以佐證，本院自無從僅以其單一自白為認定此部
    分犯罪事實之證據，附此敘明。
五、應適用之法條：
    刑事訴訟法第273條之1第1項、第284條之1、第310條之2、
    第454條、第299條第1項前段，毒品危害防制條例第10條第1
    項、第2項、第23條第2項，刑法第11條前段、第47條、第51
    條第5款，判決如主文。
六、對於本件判決如有不服，得自收受送達後10日內，向本院提
    出上訴書狀，上訴於臺灣高等法院。
本案經檢察官甲○○到庭執行職務
中    華    民    國    95    年    6    月    12     日
                  刑事第四庭法  官  王美婷
以上正本證明與原本無異。
對於本件判決如有不服，應於收受送達後10日內，向本院提出上
訴書狀，上訴於臺灣高等法院，並按他造當事人之人數附具繕本
。
中    華    民    國    95    年    6     月    13    日
                            書記官  劉珍珍
附錄本案論罪科刑法條：
毒品危害防制條例第10條第1項、第2項
施用第一級毒品者，處六月以上五年以下有期徒刑。
施用第二級毒品者，處三年以下有期徒刑。
附件：
臺灣基隆地方法院檢察署檢察官起訴書
                                     95年度毒偵字第880號
    被  告  乙○○  男  26歲（民國○○年○月○日生）
                    住臺北縣板橋市○○街6巷65號
                    居臺北縣瑞芳鎮○○街170之1號
                    國民身分證統一編號：Ｚ000000000號
上列被告因違反毒品危害防制條例案件，業經偵查終結，認應提
起公訴，茲敘述犯罪事實及證據並所犯法條如下：
         犯罪事實
一、乙○○前因2 次施用第二級毒品安非他命案件，經觀察、勒
    戒後，均認無繼續施用毒品之傾向，由本署檢察官各於民國
    90年4月9日、90年9月24日，以90年度毒偵字第541號、90年
    度毒偵字第1246號為不起訴處分確定。復因施用第一級毒品
    海洛因、第二級毒品安非他命案件，由臺灣基隆地方法院裁
    定送強制戒治（停戒後付保護管束，因法律修正而未完成全
    部戒治療程），並由同法院於92年1月29日，以91年度訴字
    第676號判決判處應執行有期徒刑9月確定。再因施用第一級
    毒品海洛因、第二級毒品安非他命案件，又由同法院於93年
    5月10日，以92年度訴字第597號判決判處應執行有期徒刑10
    月確定。並與其所犯詐欺罪合併執行並定應執行刑為有期徒
    刑1年確定，已於94年8月15日縮刑期滿執行完畢。詎其於5
    年內，又於95年2月7日晚上7、8時許，在臺北縣瑞芳鎮某朋
    友住處，以將海洛因摻入香煙內以火點燃並吸食方式，非法
    施用第一級毒品海洛因1次。另於同年2月9日為警採尿前回
    溯4日內，在不詳處所，以不詳方式，非法施用第二級毒品
    甲基安非他命1次。嗣於同月9日23時45分許，在臺北縣瑞芳
    鎮○○街170之1號住處門口為警依毒品危害防制條例第25條
    規定強制通知其至警局採尿送驗有毒品反應因而查獲。
二、案經臺北縣政府警察局瑞芳分局報告偵辦。
         證據並所犯法條
一、訊據被告乙○○僅坦承於95年2月7日有施用第一級毒品犯行
    ，餘則否認，惟其為警所採尿液經送昭信科技顧問股份有限
    公司檢驗，結果呈毒品嗎啡及甲基安非他命之陽性反應，有
    該公司出具之濫用藥物尿液檢體檢驗報告乙紙附卷可稽。復
    有不起訴處分書、起訴書、判決書及刑案資料查註紀錄表附
    卷足參。事證明確，被告犯行洵堪認定。
二、核被告所為係犯毒品危害防制條例第10條第1、2項之施用第
    一、二級毒品罪嫌。被告所犯前開2罪，犯意各別，罪名互
    異，請分論併罰。被告受前述有期徒刑執行完畢，此有本署
    刑案資料查註紀錄表在卷可稽，5年內再犯有期徒刑以上之
    本罪，應依累犯規定遞加重其刑。
三、依毒品危害防制條例第23條第2 項、刑事訴訟法第251 條第
    1 項提起公訴。
     此  致
臺灣基隆地方法院
中    華    民    國    95    年    5     月    2     日
                           檢  察  官  樊  家 妍
本件正本證明與原本無異
中    華    民    國    95    年    5     月    3     日
                           書  記  官  王  建  龍
附錄所犯法條︰
毒品危害防制條例第10條第1、2項
     施用第一級毒品者，處 6 月以上 5 年以下有期徒刑。
     施用第二級毒品者，處 3 年以下有期徒刑。


司法院資訊處製作；財團法人民間司法改革基金會備份。
